pt-PT: Tipo de bobina: Bobina; Aberto (sem bobina); Espula; Canela; Carreto; Outro
da: Spoletype: Spole; Åben (ingen spole); Rørspole; Spolerør; Trådspole; Andet
zh-TW: 線軸類型: 梭芯; 開放式 (無梭芯); 緯管; 管心; 線軸; 其他
ru: Тип шпульки: Шпулька; Открытый (без шпульки); Ткацкая шпуля; Трубчатая шпуля; Катушка; Другое
zh-CN: 梭芯类型: 线轴; 开放式（无线轴）; 纡管; 纬管; 卷轴; 其他
bg-BG: Тип шпула: Калерче; Отворена (без калерче); Шпула; Масур; Макара; Друго
vi: Loại suốt chỉ: Suốt chỉ; Mở (không có suốt chỉ); Thoi búp; Ống suốt; Cuộn chỉ; Khác
hr-HR: Vrsta špulice: Špulica; Otvoreno (bez špulice); Cijevka; Kalem; Kolut; Ostalo
pt-BR: Tipo de bobina: Bobina; Aberto (sem bobina); Espula; Canilha; Carretel; Outros
de: Spulentyp: Spule; Offen (keine Spule); Schussspule; Spulenkern; Garnrolle; Sonstige
en: Bobbin type: Bobbin; Open (no bobbin); Pirn; Quill; Spool; Other
sk-SK: Typ cievky: Cievka; Otvorené (bez cievky); Súkacia cievka; Brko; Cievka; Iné
nb: Spoletype: Spole; Åpen (uten spole); Vevspole; Spole; Trådsnelle; Annet
nl: Spoel type: Spoel; Open (geen spoel); Inslagspoel; Spoelpen; Klos; Overige
pl: Typ szpulki: Szpulka; Otwarte (bez szpulki); Cewka; Dutka; Szpula; Inne
ro-RO: Tipul bobinei: Bobină; Deschis (fără bobină); Mosoară; Canetă; Mosor; Altele
ko: 보빈 유형: 보빈; 개방형(보빈 없음); 펀; 퀼; 스풀; 기타
fi: Puolatyyppi: Puola; Avoin (ei puolaa); Käämi; Puolaputki; Kela; Muu
ja: ボビンタイプ: ボビン; オープン（ボビンなし）; パーン; クイル; スプール; その他
el: Τύπος μπομπίνας: Μασούρι; Ανοιχτό (χωρίς μασούρι); Πηνίο; Μασουράκι; Καρούλι; Άλλο
fr: Type de canette: Canette; Ouvert (sans canette); Fusette; Canette (quill); Bobine; Autre
sv: Spoltyp: Spole; Öppen (ingen spole); Spolpipa; Vävspole; Trådrulle; Annan
lt-LT: Ritės tipas: Ritė; Atvira (be ritės); Šeiva; Šeivutė; Siūlų ritė; Kitas
es: Tipo de bobina: Bobina; Abierta (sin bobina); Canilla; Carrete hueco; Carrete; Otro
hu: Orsótípus: Orsó; Nyitott (nincs orsó); Cséve; Fonalcséve; Spulni; Egyéb
cs: Typ cívky: Cívka; Otevřené (bez cívky); Potáč; Dutinka; Špulka; Jiné
th: ประเภทกระสวย: ไส้กระสวย; เปิด (ไม่มีไส้กระสวย); หลอดด้ายพุ่ง; หลอดกระดาษ; หลอดด้าย; อื่นๆ
tr: Masura tipi: Masura; Açık (masurasız); Mekik masurası; Zıvana; Makara; Diğer
it: Tipo di bobina: Spolina; Aperta (senza spolina); Spola; Cannello; Rocchetto; Altro
sl-SI: Vrsta vretena: Vreteno; Odprto (brez vretena); Cek; Tuljavec; Tuljava; Drugo